【裁判字號】    98,重上,52
【裁判日期】    981020
【裁判案由】    損害賠償
【裁判全文】
臺灣高等法院民事判決                  98年度重上字第52號
    上  訴  人  戊○○
                乙○○
                丙○○
    共      同
    訴訟代理人  林政憲律師
                邱晨律師
                陳家祥律師
    上  訴  人  丁○○
    上  訴  人  甲○
    被上訴人    庚○○
                己○○
    上三人共同
    訴訟代理人  黃心賢律師
上列當事人間請求損害賠償事件，上訴人對中華民國97年11月18
日臺灣士林地方法院97年度重訴字第18號第一審判決分別提起上
訴，戊○○、乙○○、丙○○、丁○○並為訴之追加，丁○○復
為聲明之擴張，本院於98年9月29日言詞辯論終結，判決如下：
    主      文
一、原判決關於(一)主文第一項命上訴人甲○給付超過應給付上訴
    人戊○○、乙○○、丙○○各新台幣貳拾柒萬玖仟陸佰玖拾
    柒元本息及應給付上訴人丁○○伍拾陸萬捌仟玖佰零伍元本
    息部分，暨各該部分假執行之宣告，(二)主文第二項其中駁回
    上訴人戊○○、乙○○、丙○○、丁○○下列第三項之訴部
    分，暨訴訟費用之裁判，均廢棄。
二、上開廢棄(一)部分，上訴人戊○○、乙○○、丙○○、丁○○
    在第一審之訴及假執行之聲請均駁回。
三、上開廢棄(二)部分，被上訴人己○○、庚○○應就原審所命上
    訴人甲○應給付上訴人戊○○、乙○○、丙○○各新台幣貳
    拾柒萬玖仟陸佰玖拾柒元，應給付上訴人丁○○伍拾陸萬捌
    仟玖佰零伍元範圍，均負連帶給付之責，並均加計自民國九
    十七年一月十六日起至清償日止，按年息百分之五計算之利
    息。
四、上訴人其餘上訴、並上訴人戊○○、乙○○、丙○○、丁○
    ○追加之訴、及上訴人丁○○擴張之訴均駁回。
五、戊○○、乙○○、丙○○、丁○○上訴、追加及擴張之訴部
    分，與甲○上訴部分，第一、二審訴訟費用由兩造依附表五
    所示比例負擔。
    事實及理由
一、程序方面：
    按於第二審為訴之變更或追加，非經他造同意不得為之；但
    請求之基礎事實同一者，或擴張或減縮應受判決事項之聲明
    者，不在此限，民事訴訟法第446條第1項、第255條第1項第
    2、3款分別定有明文。經查：
  (一)本件上訴人戊○○、乙○○、丙○○、丁○○於原審依民法
    第184條、第185條第1項及債務不履行之規定提起本訴，請
    求判命甲○、己○○、庚○○應連帶給付戊○○、乙○○、
    丙○○各新臺幣（下同）177萬9,126元本息，連帶給付上訴
    人丁○○361萬8,745元本息。惟原審僅判命甲○應給付戊○
    ○、乙○○、丙○○各42萬4,556元本息，給付丁○○86萬
    3,546元本息，而駁回戊○○等人其餘之訴。戊○○、乙○
    ○、丙○○分別對其敗訴部分即135萬4,570元本息提起上訴
    ，丁○○對其敗訴部分即275萬5,199元本息提起上訴，甲○
    亦對其敗訴部分即原審判命上開應給付本息提起上訴。
  (二)上訴人戊○○、乙○○、丙○○嗣於本院審理中，將上開侵
    權行為損害賠償請求權改列為先位之訴，聲明請求甲○、己
    ○○、庚○○應再連帶給付戊○○等人各135萬4,570元本息
    ；同時將上開債務不履行損害賠償請求權追加為備位之訴，
    聲明請求甲○、己○○、庚○○應再各給付戊○○等人各
    135萬4,570元本息，且如有一人為給付，他人即於清償範圍
    內免除給付義務。
  (三)上訴人丁○○於本院審理時，亦將上開侵權行為損害賠償請
    求權改列為先位之訴，聲明請求甲○、己○○、庚○○應再
    連帶給付丁○○275萬5,199元本息，並擴張聲明請求甲○等
    人另應連帶給付丁○○106萬2,358元本息；同時將上開債務
    不履行損害賠償請求權追加為備位之訴，聲明請求甲○等人
    應再各給付丁○○275萬5,199元本息，並擴張聲明請求甲○
    等人各應另給付丁○○106萬2,358元本息，且前二項所命甲
    ○等人之給付，如有一人為給付，他人即於清償範圍內免除
    給付義務。
  (四)經查上訴人戊○○、乙○○、丙○○、丁○○於本院追加備
    位之訴，仍係就甲○、己○○、庚○○是否應依侵權行為及
    債務不履行之法律關係負損害賠償責任之同一基礎事實為請
    求，其訴訟證據及資料具有同一性，可於本院審理程序中加
    以利用，其追加應屬合法。又丁○○於本院擴張追加備位聲
    明，亦均應屬合法。
二、本件上訴人戊○○、乙○○、丙○○、丁○○起訴主張：
  (一)位於台北市○○區○○段6-4、16-5、54-6地號3筆土地（下
    稱系爭土地），原為上訴人甲○與上訴人戊○○、乙○○、
    丙○○、丁○○與訴外人王上林、王林樞、陳淑真、陳遠斌
    、王阡金等人所共有。嗣於民國95年間，甲○欲將其所有系
    爭土地應有部分出賣予被上訴人己○○、庚○○，惟為規避
    土地法第34條之1規定，竟於95年12月20日先以贈與方式，
    令己○○、庚○○各取得系爭土地應有部分20萬分之200，
    使渠等成為共有人之一後，旋於95年12月25日再出賣剩餘之
    應有部分予己○○、庚○○，使渠等各取得系爭土地應有部
    分40萬分之5,247，渠等合計各取得40萬分之5,647。
  (二)甲○與己○○、庚○○上揭贈與及買賣行為，係以假贈與、
    真買賣之方式，使戊○○等人及其他共有人無法行使優先承
    購權，顯然係通謀虛偽意思表示，應屬無效。縱認渠等並非
    通謀虛偽意思表示，惟渠等先贈與後買賣之行為，亦應以所
    欲隱藏之買賣關係處理之，因此戊○○等人依法自得行使優
    先承購權。惟甲○與己○○、庚○○以通謀虛偽意思表示之
    方式，使戊○○等人無法行使優先承購權，顯屬共同以背於
    善良風俗之方法不法侵害伊等之權益，且違反保護他人之法
    律，戊○○等人自得請求甲○等人連帶負損害賠償責任。另
    甲○未履行通知他共有人行使優先承買權之法定義務，使他
    共有人無法行使優先承買權，則戊○○等人尚得依債務不履
    行之規定請求損害賠償。又庚○○、己○○分別於96年7月9
    日、7月16日將其上開所取得之應有部分再行出售予訴外人
    周瑞國等人，亦未通知戊○○等行使優先承購權，自亦構成
    債務不履行。
  (三)戊○○等人當時若得行使優先承買權而購得系爭土地所有權
    應有部分，則將來即得以公平市價出售予第三人，並獲得該
    差價利潤（即公平市價與買賣價格之差額），因此該差價之
    利潤，即為戊○○等人所失利益。而戊○○等人於96年11月
    8日出賣系爭6-4號土地所有權應有部分予訴外人周瑞國，每
    坪價格44萬元，因此依該等價格與甲○出售之價格差價計算
    ，戊○○等人所失利益應各如附表一所示。又縱使該等損害
    之計算過高，惟庚○○、己○○實際僅給付買賣價金685萬
    88元予甲○，而甲○就系爭土地所有權應有部分之總坪數為
    32.0046坪（20.9421+6.3495+4.7130＝32.0046），故實際
    交易價格為每坪21萬4,034元，因此戊○○等人所失利益應
    各如附表二、三所示。
  (四)爰依民法第184條第1項後段、第2項、第185條第1項及債務
    不履行之規定，求為判命：甲○與己○○、庚○○應連帶給
    付戊○○、乙○○、丙○○各1,77萬9,126元本息，連帶給
    付丁○○361萬8,745元本息。惟原審僅判命甲○應給付戊○
    ○、乙○○、丙○○各42萬4,556元本息，給付丁○○86萬
    3,546元本息，並駁回戊○○等人其餘之訴。戊○○、乙○
    ○、丙○○、丁○○與甲○分別對其敗訴部分提起上訴。戊
    ○○等人聲明：
  1.上訴人戊○○、乙○○、丙○○部分：
    (1)先位聲明：
      原判決關於駁回上訴人下列之訴部分廢棄。上開廢棄
      部分，甲○、庚○○、己○○應再連帶給付上訴人戊○○
      、乙○○、丙○○各135萬4,570元，及自97年1月16日起
      至清償日止，按年息5%計算之利息。願供擔保，請准宣
      告假執行。
    (2)追加備位聲明：
      原判決關於駁回上訴人下列之訴部分廢棄。上開廢棄
      部分，甲○、庚○○、己○○應再各給付上訴人戊○○、
      乙○○、丙○○各135萬4,570元，及自97年1月16日起至
      清償日止按年息5%計算之利息。前項所命甲○、庚○○
      、己○○之給付，如有一人為給付，他人即於清償範圍內
      免除給付義務。願供擔保，請准宣告假執行。
    (3)答辯聲明：
      甲○之上訴駁回。
  2.上訴人丁○○部分：
    (1)先位聲明：
      上訴聲明：(甲)原判決關於駁回上訴人下列之訴部分廢棄
        。(乙)上開廢棄部分，甲○、庚○○、己○○應再連帶給
        付上訴人丁○○275萬5,199元，及自97年1月16日起至
        清償日止，按年息5%計算之利息。
      擴張聲明：(甲)甲○、庚○○、己○○另應連帶給付上訴
        人丁○○106萬2,358元，及自97年1月16日起至清償日
        止，按年息5%計算之利息。
      願供擔保，請准宣告假執行。
    (2)追加備位聲明：
      上訴聲明：(甲)原判決關於駁回上訴人下列之訴部分廢棄
        。(乙)上開廢棄部分，甲○、庚○○、己○○各應給付上
        訴人丁○○275萬5,199元，及自97年1月16日起至清償
        日止，按年息5%計算之利息。
      擴張聲明：甲○、庚○○、己○○各應另給付上訴人丁
        ○○106萬2,358元，及自97年1月16日起至清償日止，
        按年息5%計算之利息。
      前二項所命甲○、庚○○、己○○之給付，如有一人為
        給付，他人即於清償範圍內免除給付義務。
      願供擔保，請准宣告假執行。
    (3)答辯聲明：
      甲○之上訴駁回。
三、上訴人甲○與被上訴人己○○、庚○○則以：
  (一)95年11月間，庚○○、己○○自訴外人許金蘭處得知甲○有
    意出售系爭土地所有權應有部分，惟為符合投資效益，乃希
    望購得系爭土地1/2以上之應有部分。故許金蘭提議，由甲
    ○先分別贈與系爭土地之應有部分40萬分之400予庚○○、
    己○○，再由許金蘭負責媒介系爭土地之其他共有人出賣其
    應有部分，希望庚○○、己○○得以購買系爭土地所有權應
    有部分1/2以上。甲○因十餘年來欲出售系爭土地而均尋覓
    不到買主，考量許金蘭之提議，認既可解決十餘年無法出售
    土地之困擾，且庚○○、己○○亦能於短期間內交付買賣價
    金，遂應允許金蘭之提議，故甲○與庚○○、己○○間並無
    通謀虛偽之情。
  (二)又庚○○、己○○因獲甲○之贈與而當然成為系爭土地之共
    有人，則甲○於嗣後再將剩餘應有部分出售予庚○○、己○
    ○，即毋庸依土地法第34條之1規定通知其他共有人。且甲
    ○與己○○、庚○○間買賣行為係於成立贈與行為之後，渠
    等主觀上並無損害其他共有人之意圖，自並未對戊○○等人
    構成侵權行為。
  (三)戊○○等人並未證明當時有何承買之意願或出售之計畫，亦
    未證明就系爭6-4地號土地之出售，有何所失利益。且戊○
    ○等人就系爭6-4號土地，尚有高達1億4,072萬1,827元之遺
    產稅及罰鍰未繳納，可證其並無資力承購甲○與己○○、庚
    ○○就系爭土地所有權應有部分。因此縱認甲○等人違反優
    先承買權通知義務，亦未造成戊○○等人損害。又甲○係將
    其所有之系爭土地所有權應有部分各20萬分之200分別贈與
    庚○○、己○○，故戊○○等人並未因此受有損害。另甲○
    係以每坪33萬元之價格，以總價981萬1,560元出售予庚○○
    、己○○，買賣標的並未包括甲○先前贈與之應有部分。此
    外縱使戊○○等人受有損害，亦應以公告現值為計算標準等
    語，資為抗辯。並上訴聲明：(一)原判決不利於上訴人甲○部
    分廢棄。(二)上開廢棄部分，上訴人戊○○等人在第一審之訴
    及假執行之聲請均駁回。答辯聲明：(一)上訴追加之訴及擴張
    之訴均駁回。(二)如受不利益判決，上訴人甲○願供擔保，請
    准宣告免為假執行。
四、兩造不爭執事項：
  (一)上訴人戊○○、乙○○、丙○○、丁○○及上訴人甲○均為
    位於台北市○○區○○段6-4、16-5、54-6號土地共有人。
    上訴人戊○○、乙○○、丙○○、丁○○、上訴人甲○就系
    爭土地所有權應有部分依序原為10萬分之4,941、10萬分之
    4,941、10萬分之4,941、10萬分之10,050、20萬分之5,647
    ，有土地謄本在卷可稽（見原審卷第23至64頁）。
  (二)甲○於95年12月20日就系爭土地所有權應有部分贈與被上訴
    人庚○○、己○○各20萬分之200，並於96年1月2日移轉登
    記完畢。甲○又於95年12月25日出賣所有權應有部分給被上
    訴人庚○○、己○○各40萬分之5,247，依買賣契約所示每
    坪售價為33萬元，買賣總價金978萬5,840元，並於96年1月5
    日移轉登記完畢，有土地登記謄本正本、承諾書、土地買賣
    契約書影本可稽（見原審卷第23至64、74至78頁）。
  (三)甲○於95年12月25日出賣系爭土地所有權應有部分時，並未
    通知其他共有人承買，當時庚○○、己○○尚非系爭土地之
    共有人。庚○○、己○○於96年7月9日、7月16日再將其應
    有部分出賣予訴外人周瑞國、雷蔚馨，亦未通知其他共有人
    承買。
  (四)戊○○等人於訴訟中通知系爭土地之其他共有人是否就上訴
    人甲○之系爭土地願意行使優先承買權，均未經其他共有人
    主張願意行使，有存證信函影本在卷可稽（見原審卷140至
    145頁）。
  (五)戊○○等人於96年11月8日將系爭6-4號土地所有權應有部分
    出賣第三人，每坪價格為44萬元（即每平方公尺13萬3,100
    元），有買賣佣金明細表影本可證（見原審卷第146頁）。
  (六)系爭土地經鑑定結果，於95年12月20日之市值總計4億2,416
    萬8,051元。
五、兩造爭執要點為：(一)上訴人甲○與被上訴人庚○○、己○○
    間就系爭土地之贈與及買賣行為，是否為通謀虛偽意思表示
    而構成侵權行為？(二)甲○與庚○○、己○○未通知其他共有
    人優先承買，是否應負債務不履行損害賠償責任？(三)戊○○
    等人得請求賠償損害之金額若干？茲就兩造爭點及本院得心
    證理由分述如下：
  (一)上訴人甲○與被上訴人庚○○、己○○間就系爭土地之贈與
    及買賣行為，是否為通謀虛偽意思表示而構成侵權行為？
  1.按故意或過失不法侵害他人之權利者，負損害賠償責任；故
    意以背於善良風俗之方法加損害於他人者亦同；又數人共同
    不法侵害他人之權利者，連帶負損害賠償責任，民法第184
    條第1項、第185條第1項分別定有明文。
  2.經查上訴人甲○先於95年12月20日，將其所有系爭土地之應
    有部分各贈與被上訴人己○○、庚○○20萬分之200；甲○
    旋於贈與後第5日即95年12月25日，再將其剩餘之應有部分
    ，以共有人間之買賣系爭土地應有部分為理由，出賣予被上
    訴人庚○○、己○○二人，且甲○與己○○、庚○○亦自陳
    其真意確實為買賣，僅為「符合投資效益」之故，始先行贈
    與繼為買賣。則據此足證甲○與己○○、庚○○之間先贈與
    、後買賣之法律行為，固然均屬真正，但其主觀上真意則在
    於規避土地法第34條之1第4項規定，以阻止戊○○等人行使
    優先承購權。從而衡諸常情，應認為甲○與己○○、庚○○
    係以背於善良風俗之方法加損害於戊○○等人，致戊○○人
    等人喪失優先承購之差價利益。是戊○○等人主張甲○等人
    應連帶負損害賠償責任等語，應屬有據。
  (二)上訴人甲○與被上訴人庚○○、己○○未通知其他共有人優
    先承買，是否應負債務不履行損害賠償責任？
  1.按土地共有人出賣其應有部分時，依土地法第34條之1第4項
    規定，他共有人固得以同一價格優先承購，屬於法定優先承
    購權利，亦即指他共有人對於出賣人有請求以同樣條件訂立
    買賣契約之權利，而出賣人不得拒絕而已；他共有人在未與
    出賣人訂立買賣契約之前，雙方並無契約關係存在，因此該
    項權利僅有債權效力。
  2.經查本件甲○、庚○○及己○○於出賣系爭土地所有權應有
    部分時，本應依土地法第34條之1第4項規定，通知戊○○等
    人行使優先承購權，而戊○○等人雖得請求甲○等人以相同
    條件訂立買賣契約，且甲○等人不得拒絕；但甲○等人與戊
    ○○等人之間，並不因此而就系爭土地所有權應有部分成立
    買賣契約。嗣後甲○等人違反上開規定，未通知戊○○等人
    行使優先承購權，衡情應為故意以背於善良風俗之方法加損
    害於戊○○等人，從而戊○○等人應僅得主張侵權行為損害
    賠償請求權，而無從主張債務不履行損害賠償責任。故戊○
    ○等人此部分主張，並不可採。
  (三)上訴人戊○○等人得請求賠償損害之金額若干？
  1.按損害賠償，除法律另有規定或契約另有訂定外，應以填補
    債權人所受損害及所失利益為限；依通常情形或依已定之計
    劃、設備或其他特情事，可得預期之利益，視為所失利益，
    民法第216條定有明文。而所謂「依已定之計劃、設備或其
    他特情事，可得預期之利益」，係指依通常情形，雖未必取
    得此項利益，但因另有特別情事，可據以取得之利益。
  2.經查本件上訴人甲○於95年12月25日出賣所有權應有部分與
    被上訴人庚○○、己○○各40萬分之5,247，依買賣契約所
    示每坪售價為33萬元，總價金為978萬5,840元，有土地買賣
    契約書影本在卷可稽（見原審卷74至78頁）。至於庚○○、
    己○○開立五紙支票以給付買賣價金，其中雖僅有二張係經
    甲○提示兌領，總金額為685萬88元（2,935,752+3,914,336
    ＝6,850,088），其餘三紙支票均由第三人提示兌領，有華
    南商業銀行汐止分行函附資料可證（見本院卷第87至88頁）
    。惟支票為無因證券與流通證券，衡諸常情，尚無從因提示
    人並非甲○，而認為甲○出賣系爭土地所有權應有部分之價
    金僅為685萬88元。是戊○○等人主張甲○僅受領買賣價金
    685萬88元，而系爭土地所有權應有部分總坪數為32.0046坪
    （20.9421+6.3495+4.7130＝32.0046），故實際交易價格為
    每坪21萬4,034元云云，並不可採。
  3.而甲○於95年12月20日將其就系爭土地所有權應有部分贈與
    部分與庚○○、己○○時，系爭土地市價為每坪37萬4,000
    元，有華信不動產估價師事務所估價報告書在卷可稽（證物
    外放）。故甲○若通知戊○○等人行使優先承購權，戊○○
    等人即得於95年12月間以每坪33萬元之價格優先承購，從而
    取得每坪價值37萬4,000元之土地，其資產價值自有增加，
    而該等增加之價值，應係依通常情形戊○○等人可得之利益
    。又戊○○、乙○○、丙○○、丁○○就系爭土地所有權應
    有部分各為10萬分之4,941、10萬分之4,941、10萬分之
    4,941、10萬分之10,050，則以該比例計算戊○○等人因甲
    ○未通知其優先承購所失利益應各如附表四所示。是戊○○
    等人於附表四所示範圍之主張，應屬有據。又甲○既未通知
    戊○○等人優先承購，自難推為戊○○等人無力亦無意購買
    ，故甲○等人辯稱戊○○等人當時無購買能力，無所失利益
    云云，並不可採。
  4.至於戊○○等人主張於96年11月8日將系爭6-4號土地所有權
    應有部分出售予第三人，每坪價格為44萬元，雖有買賣佣金
    明細表影本可證（見原審卷第146頁）。惟事後土地價格之
    增值，即系爭土地於96年11月間每坪價值44萬元與95年12月
    間每坪市價37萬4,000元之差額，並非戊○○等人於95年12
    月間得行使優先承購權買受系爭土地當時，依通常情形可得
    預期之利益；且戊○○等人復未另行舉證證明於95年12月間
    ，已計劃將於96年11月8日出賣系爭土地所有權應有部分，
    因此不能認為係其可得預期之利益。是戊○○等人此部分主
    張，應屬無據。
六、綜上所述，上訴人戊○○、乙○○、丙○○、丁○○各請求
    上訴人甲○與被上訴人庚○○、己○○依序各連帶賠償27萬
    9,697元、27萬9,697元、27萬9,697元、56萬8,905元，及均
    自97年1月16日起至清償日止，按年息5%計算之遲延利息，
    為有理由，應予准許。逾此部分之請求，為無理由，不應准
    許。經查：
  (一)戊○○、乙○○、丙○○、丁○○上訴部分：
  1.上開應准許部分，原審判命甲○給付，理由雖屬不當，但結
    論並無不同，仍應予以維持。惟原審失察，未予詳酌，遽為
    駁回戊○○等人對庚○○、己○○連帶給付之請求，尚有違
    誤，戊○○等人此部分上訴為有理由，應由本院予以廢棄改
    判如主文第三項所示。至於上開不應准許部分，甲○上訴意
    旨指摘原判決所命給付超過應維持部分不當，聲明廢棄，尚
    無不合，應予廢棄改判。又戊○○等人上訴意旨請求增加部
    分給付，並非正當，原審判決戊○○等人敗訴，理由雖屬不
    當，但結論並無不同，仍應予以維持。
  2.而戊○○等人先位之訴有理由部分，則追加備位之訴即無庸
    審酌。先位之訴敗訴部分，則因甲○等人與戊○○等人之間
    ，並未就系爭土地所有權應有部分完成締結買賣契約，自無
    債務不履行給付不能情事，是備位之訴追加請求損害賠償，
    並非正當。又丁○○上訴擴張聲明部分，亦非正當，併應駁
    回。
  (二)甲○上訴部分：
    原審就超過上開應准許部分，為甲○敗訴之判決，並為假執
    行之宣告，自有未洽。甲○就此部分指摘原判決不當，求予
    廢棄改判，為有理由。至於上開應准許部分，原審判命甲○
    給付，並依據兩造聲請為准免假執行之宣告，核無違誤。甲
    ○就此部分指摘原判決不當，求予廢棄，為無理由，應駁回
    其上訴。
七、本件事證已臻明確，兩造其餘之攻擊、防禦方法，核與判決
    結果不生影響，毋庸逐一論列，併此敘明。
八、據上論結，本件上訴人上訴均為一部有理由，一部無理由。
    上訴人戊○○、乙○○、丙○○、丁○○追加之訴及甲○擴
    張之訴均為無理由。依民事訴訟法第450條、第449條第2項
    、第79條、第85條第1項前段、第2項，判決如主文。
中    華    民    國    98    年   10    月     20    日
                  民事第七庭
                        審判長法  官  鄭三源
                              法  官  呂太郎
                              法  官  邱  琦
正本係照原本作成。
甲○、庚○○、己○○不得上訴。
戊○○、乙○○、丙○○、丁○○如不服本判決，應於收受送達
後20日內向本院提出上訴書狀，其未表明上訴理由者，應於提出
上訴後20日內向本院補提理由書狀（均須按他造當事人之人數附
繕本）上訴時應提出委任律師或具有律師資格之人之委任狀；委
任有律師資格者，另應附具律師資格證書及釋明委任人與受任人
有民事訴訟法第466條之1第1項但書或第2項（詳附註）所定關係
之釋明文書影本。
中    華    民    國    98    年    10    月    20    日
                              書記官  廖艷莉
附註：
民事訴訟法第466條之1（第1項、第2項）：
對於第二審判決上訴，上訴人應委任律師為訴訟代理人。但上訴
人或其他法定代理人具有律師資格者，不在此限。
上訴人之配偶、三親等內之血親、二親等內之姻親，或上訴人為
法人、中央或地方機關時，其所屬專任人員具有律師資格並經法
院認為適當者，亦得為第三審訴訟代理人。
附表一：上訴人戊○○、乙○○、丙○○、丁○○於原審主張所
        失利益之計算式
┌───────────────┬───────┬───────┬───────┐
│      地號                    │  0000-0000   │  0000-0000   │  0000-0000   │
├───────────────┼───────┼───────┼───────┤
│總面積（平方公尺）【A】       │   2,451.65   │    743.36    │   511.48     │
├───────────────┼───────┼───────┼───────┤
│甲○之應有部分【B】           │5,647/200,000 │5,647/200, 000│5,647/200, 000│
├───────────────┼───────┼───────┼───────┤
│甲○應有部分約當面積（平方公尺│              │              │              │
│）【C＝A×B】                 │    69.22     │    20.99     │   15.57      │
├───────────────┼───────┼───────┼───────┤
│甲○、庚○○、己○○間買賣價格│              │              │              │
│（元/平方公尺）【D】          │   61,600     │   59,000     │   65,600     │
├───────────────┼───────┼───────┼───────┤
│起訴時市價（元/平方公尺）【E】│   142,780    │   148,830    │   158,812    │
├───────────────┼───────┼───────┼───────┤
│戊○○等四人每單位所失利益（元│              │              │              │
│/平方公尺）【F＝E－D】        │   81,180     │   89,830     │   93,212     │
├───────────────┼───────┼───────┼───────┤
│戊○○等四人所失利益總和（元）│              │              │              │
│【G＝F×C】                   │  5,619,280   │  1,885,532   │  1,451,311   │
├───────────────┼───────┼───────┼───────┤
│戊○○、乙○○、丙○○個別所失│              │              │              │
│利益（元）【H＝G×4,941/24,873│  1,116,265   │   374,559    │   288,302    │
│】（24,873為4人應有部分總和） │              │              │              │
├───────────────┼───────┼───────┼───────┤
│丁○○個人所失利益（元）      │              │              │              │
│【H＝G×10,050/24,873】       │  2,270,485   │   761,855    │   586,405    │
├───────────────┼───────┴───────┴───────┤
│戊○○、乙○○、丙○○三人所失│              1,779,126                       │
│利益總和（元）                │  （1,116,265＋374,559＋288,302＝1,779,126）  │
├───────────────┼───────────────────────┤
│丁○○個人所失利益總和（元）  │              3,618,745                       │
│                              │  （2,270,485＋761,855＋586,405＝3,618,745）  │
└───────────────┴───────────────────────┘
附表二：上訴人戊○○、乙○○、丙○○於本院主張所失利益之
        計算式
┌───────────────┬───────┬───────┬───────┐
│       地號                   │  0000-0000   │  0000-0000   │  0000-0000   │
├───────────────┼───────┼───────┼───────┤
│總面積（坪）【A】             │   741.6241   │    224.8967  │   166.8227   │
├───────────────┼───────┼───────┼───────┤
│甲○之應有部分【B】           │5,647/200,000 │5,647/200, 000│5,647/200, 000│
├───────────────┼───────┼───────┼───────┤
│甲○應有部分約當面積（坪）    │              │              │              │
│    【C＝A×B】               │    20.9421   │    6.3495    │   4.7130     │
├───────────────┼───────┼───────┼───────┤
│甲○、庚○○、己○○間買賣價格│              │              │              │
│（元/坪）【D】                │   214,034    │   214,034    │   214,034    │
├───────────────┼───────┼───────┼───────┤
│市價（元/坪）【E】            │   472,000    │   492,000    │   525,000    │
├───────────────┼───────┼───────┼───────┤
│戊○○等四人每單位所失利益（元│              │              │              │
│/坪）【F＝E－D】              │   257,966    │   277,966    │   310,966    │
├───────────────┼───────┼───────┼───────┤
│戊○○等四人所失利益總和（元）│              │              │              │
│   【G＝F×C】                │  5,402,350   │  1,764,945   │  1,465,583   │
├───────────────┼───────┼───────┼───────┤
│戊○○、乙○○、丙○○個別所失│              │              │              │
│利益（元）【H＝G×4,941/24,873│  1,073,172   │   350,605    │   291,137    │
│】（24,873為4人應有部分總和） │              │              │              │
├───────────────┼───────┴───────┴───────┤
│戊○○、乙○○、丙○○三人所失│               1,714,914                      │
│利益總和（元）                │      （1,073,172＋350,605＋291,137）         │
└───────────────┴───────────────────────┘
附表三：上訴人丁○○於本院主張所失利益之計算式
┌───────────────┬───────┬───────┬───────┐
│       地號                   │  0000-0000   │  0000-0000   │  0000-0000   │
├───────────────┼───────┼───────┼───────┤
│總面積（坪）【A】             │   741.6241   │    224.8967  │   166.8227   │
├───────────────┼───────┼───────┼───────┤
│甲○之應有部分【B】           │5,647/200,000 │5,647/200, 000│5,647/200, 000│
├───────────────┼───────┼───────┼───────┤
│甲○應有部分約當面積（坪）    │              │              │              │
│    【C＝A×B】               │    20.9421   │    6.3495    │   4.7130     │
├───────────────┼───────┼───────┼───────┤
│甲○、庚○○、己○○間買賣價格│              │              │              │
│（元/坪）【D】                │   214,034    │   214,034    │   214,034    │
├───────────────┼───────┼───────┼───────┤
│市價（元/坪）【E】            │   520,579    │   499,756    │   551,814    │
├───────────────┼───────┼───────┼───────┤
│戊○○、乙○○、丙○○、王滋  │              │              │              │
│林四人每單位所失利益（元/坪） │   306,545    │   285,722    │   337,780    │
│    【F＝E－D】               │              │              │              │
├───────────────┼───────┼───────┼───────┤
│戊○○等四人所失利益總和（元）│  6,419,696   │   1,814,192  │  1,591,957   │
│【G＝F×C】                   │              │              │              │
├───────────────┼───────┼───────┼───────┤
│戊○○、乙○○、丙○○請求總金│  3,219,516   │   1,051,815  │   873,411    │
│額（元）【H】                 │              │              │              │
├───────────────┼───────┼───────┼───────┤
│丁○○個人所失利益（元）      │  3,200,180   │   762,377    │   718,546    │
│【I ＝H－G】                  │              │              │              │
├───────────────┼───────┴───────┴───────┤
│丁○○個人所失利益總和（元）  │               4,681,103                      │
│【J＝I之總和】                │      （3,200,180＋762,377＋718,546）         │
└───────────────┴───────────────────────┘
附表四：本院認定上訴人戊○○、乙○○、丙○○、丁○○所失
        利益
┌───────────────┬───────┬───────┬───────┐
│      地號                    │  0000-0000   │  0000-0000   │  0000-0000   │
├───────────────┼───────┼───────┼───────┤
│總面積（坪）【A】             │   741.6241   │  224.8967    │   166.8227   │
├───────────────┼───────┼───────┼───────┤
│甲○之應有部分【B】           │5,647/200,000 │5,647/200, 000│5,647/200, 000│
├───────────────┼───────┼───────┼───────┤
│甲○應有部分約當面積（坪）    │              │              │              │
│    【C＝A×B】               │   20.939756  │   6.349958   │   4.71023    │
├───────────────┼───────┼───────┼───────┤
│甲○、庚○○、己○○間買賣價格│              │              │              │
│（元/坪）【D】                │   330,000    │   330,000    │   330,000    │
├───────────────┼───────┼───────┼───────┤
│市價（元/坪）【E】            │   374,000    │   374,000    │   374,000    │
├───────────────┼───────┼───────┼───────┤
│戊○○等四人每單位所失利益（元│              │              │              │
│/坪）【F＝E－D】              │   44,000     │   44,000     │   44,000     │
├───────────────┼───────┼───────┼───────┤
│戊○○等四人所失總利益（元）  │              │              │              │
│【G＝F×C】                   │   921,349    │   279,398    │   207,250    │
├───────────────┼───────┼───────┼───────┤
│戊○○、乙○○、丙○○個別所失│              │              │              │
│利益（元）【H＝G×4,941/24,873│    183,025   │   55,502     │   4,1170     │
│】（24,873為4人應有部分總和） │              │              │              │
├───────────────┼───────┴───────┴───────┤
│戊○○、乙○○、丙○○三人所失│               279,697                        │
│利益總和（元）                │    （183,025＋55,502＋4,1170＝279,697）      │
├───────────────┼───────┬───────┬───────┤
│丁○○個人所失利益（元）      │              │              │              │
│【H＝G×10,050/24,873】       │   372,274    │   112,891    │   83,740     │
├───────────────┼───────┴───────┴───────┤
│丁○○個人所失利益總和（元）  │              568,905                         │
│                              │  （372,274＋112,891＋83,740＝568,905）       │
└───────────────┴───────────────────────┘
附表五：戊○○、乙○○、丙○○、丁○○上訴、追加及擴張之
        訴部分，與甲○上訴部分，第一、二審訴訟費用之負擔
┌──┬────────────┬───────────────────────┐
│編號│上  訴  人              │上訴人甲○、被上訴人己○○、庚○○應連帶負擔訴│
│    │                        │訟費用比例                                    │
├──┼────────────┼───────────────────────┤
│ 一 │戊○○上訴及追加之訴部分│百分之十六，餘由戊○○負擔。                  │
├──┼────────────┼───────────────────────┤
│ 二 │乙○○上訴及追加之訴部分│百分之十六，餘由乙○○負擔。                  │
├──┼────────────┼───────────────────────┤
│ 三 │丙○○上訴及追加之訴部分│百分之十六，餘由丙○○負擔。                  │
├──┼────────────┼───────────────────────┤
│ 四 │丁○○上訴及追加之訴部分│百分之十二，餘由丁○○負擔。                  │
│    ├────────────┼───────────────────────┤
│    │丁○○擴張之訴部分      │零，全部由丁○○負擔。                        │
└──┴────────────┴───────────────────────┘

司法院資訊處製作；財團法人民間司法改革基金會備份。
